【裁判字號】    99,訴,447
【裁判日期】    990415
【裁判案由】    毒品危害防制條例
【裁判全文】
臺灣臺北地方法院刑事判決               99年度訴字第447號
公  訴  人  臺灣臺北地方法院檢察署檢察官
被      告  甲○○
上列被告因違反毒品危害防制條例案件，經檢察官提起公訴（起
訴案號：99年度毒偵字第469 號）因所犯非為死刑、無期徒刑、
最輕本刑為三年以上有期徒刑之罪或高等法院管轄第一審案件，
被告於本院準備程序進行中，就被訴事實為有罪之陳述，審判長
於告知被告簡式審判之旨，並聽取當事人之意見後，由本院裁定
以簡式審判程序審理，判決如下：
    主  文
甲○○施用第一級毒品，累犯，處有期徒刑柒月；又施用第二級
毒品，累犯，處有期徒刑肆月；應執行有期徒刑拾月。
    事  實
一、甲○○前曾因施用毒品案件，先後經臺灣士林地方法院（下
    稱士林地院）87年度毒聲字第675 號、87年度毒聲字第1221
    號裁定送觀察、勒戒後，均認無繼續施用毒品之傾向，分別
    於民國87年11月13日、88年11月24日釋放出所，並經臺灣士
    林地方法院檢察署檢察官分別以87年度偵字第8077號、88年
    度毒偵緝字第70號為不起訴處分確定；復於上開觀察勒戒執
    行完畢釋放後5 年內之91年間，因再犯施用毒品案件，經臺
    灣板橋地方法院檢察署檢察官以91年度毒偵字第522 號提起
    公訴，並聲請強制戒治，經臺灣板橋地方法院裁定令入戒治
    處所施以強制戒治，於92年9 月30日入所執行戒治，於93年
    1 月9 日因毒品危害防制條例修正，廢除二犯施用毒品罪之
    強制戒治規定而釋放出所，並經該院以92年度易緝字第204
    號判決判處有期徒刑8 月，且經臺灣高等法院93年度上易字
    第1066號判決駁回上訴確定，於95年7 月9 日縮刑期滿執行
    完畢；再於94年間因施用第一級、第二級毒品案件，經士林
    地院95年度訴字第799 號判決判處有期徒刑7 月、5 月，應
    執行有期徒刑10月確定，另因偽造文書案件，經臺灣臺北地
    方法院（下稱臺北地院）95年度訴字第735 號判決判處有期
    徒刑4 月確定，嗣經士林地院以96年度聲字第278 號裁定，
    就其所犯上開3 罪，定應執行刑為有期徒刑1 年1 月確定，
    再經士林地院以96年度聲減字第140 號裁定減刑並定應執行
    刑為有期徒刑6 月確定，於96年7 月16日縮刑期滿執行完畢
    。又因施用毒品案件，於97年7 月9 日經臺北地院以97年度
    訴字第405 號判決有期徒刑10月確定，於98年7 月2 日執行
    完畢。詎其仍不知悔悟，復分別基於施用第一級毒品及第二
    級毒品之犯意，依序於99年1 月20日為警採尿回溯26及96小
    時內之某時許，在不詳地點，以海洛因裝入注射針筒加水稀
    釋注入血管方式，施用第一級毒品海洛因及施用第二級毒品
    甲基安非他命各1 次。嗣為警於99年1 月20日下午2 時55分
    許，持臺北地院法官核發之搜索票在袁大城臺北市○○區○
    ○路29巷7 號10樓住處查獲，並採集其尿液送驗，檢驗結果
    呈嗎啡、可待因及甲基安非他命陽性反應，始查知上情。
二、案經臺北市政府警察局松山分局報告臺灣臺北地方法院檢察
    署檢察官偵查起訴。
    理  由
一、訊據被告甲○○對於上開事實坦承不諱，並有搜索票、搜索
    扣押筆錄（偵卷16至27頁）、臺灣尖端先進生技醫藥股份有
    限公司99年2 月3 日濫用藥物檢驗報告（偵卷72頁）、台北
    市政府警察局偵辦毒品案件尿液檢體委驗單（偵卷74頁）在
    卷可稽，事證明確，其犯行洵堪認定。
二、核被告所為，係犯毒品危害防制條例第10條第1 、2 項之施
    用第一、二級毒品罪。其施用前持有第一、二級毒品之低度
    行為應分別為高度之施用行為吸收不另論罪。所犯上開2 罪
    ，犯意各別，行為互殊，罪名有異，應予分論併罪。被告曾
    受有如事實欄所載有期徒刑之執行完畢，其於5 年內故意再
    犯本件有期徒刑以上之罪，為累犯，應依刑法第47條第1 項
    之規定，加重其刑。爰審酌被告素行非佳、多次施用毒品經
    論罪科刑執行完畢後迄未戒除施用毒品惡習、犯罪動機、目
    的、係自戕性行為及犯後坦誠等一切情狀，分別量處如主文
    所示之刑，並定其應執行刑，以示懲儆。至扣案海洛因殘渣
    袋二個及未使用過之注射針筒一支，被告堅詞否認為其所有
    ，亦與本件無關，等語，因查各該扣案物品係在袁大城住處
    所查獲，且被告既已坦誠犯罪，倘該等物品係其所有，衡情
    要無否認之理，亦無此必要，足證被告此部分所言，尚堪採
    信，爰毋庸宣告沒收，併此敘明。
據上論斷，應依刑事訴訟法第273 條之1 第1 項、第299 條第1
項前段、毒品危害防制條例第10條第1 項、第2 項、刑法第11條
前段、第47條第1 項、第51條第5 款，判決如主文。
本案經檢察官蔡甄漪到庭執行職務。
中    華    民    國    99    年    4     月    15    日
                  刑事第十二庭  法  官  李英豪
以上正本證明與原本無異。
如不服本判決應於收受送達後10日內向本院提出上訴書狀，並應
敘述具體理由；其未敘述上訴理由者，應於上訴期間屆滿後20日
內向本院補提理由書（均須按他造當事人之人數附繕本）「切勿
逕送上級法院」。
                                書記官  巫美華
中    華    民    國    99    年    4     月    15    日
附錄本案所犯法條全文：
施用第一級毒品者，處6月以上5年以下有期徒刑。
施用第二級毒品者，處3年以下有期徒刑。

司法院資訊處製作；財團法人民間司法改革基金會備份。
